【裁判字號】    95,中交簡上,721
【裁判日期】    951122
【裁判案由】    公共危險
【裁判全文】
臺灣臺中地方法院刑事判決         95年度中交簡上字第721號
上  訴  人  臺灣臺中地方法院檢察署檢察官
被      告  甲○○
上訴人因被告公共危險案件，不服本院臺中簡易庭九十五年度中
交簡字第一五○五號中華民國九十五年九月四日第一審簡易判決
（聲請簡易判決處刑案號：臺灣臺中地方法院檢察署九十五年度
速偵字第三一一三號），提起上訴，本院管轄之第二審合議庭判
決如下：
    主    文
上訴駁回。
    犯罪事實
一、甲○○於民國九十五年八月十四日下午六時起至同日下午十
    一時許止，在臺中市○○路○○路邊攤飲用高粱酒一瓶半後
    ，已達不能安全駕駛動力交通工具之程度，竟仍隨即駕駛車
    牌號碼ＬＪＦ─二四二號自小客車上路，欲自上開飲酒處出
    發返回其位於臺中縣太平市○○街四號四樓之住處，而於翌
    日即九十五年八月十五日凌晨零時零三分許，行經臺中市○
    ○區○○路與安和路交岔口時，因紅燈右轉而為警攔檢，並
    對其實施酒精濃度檢測，測得其呼氣酒精濃度達每公升一點
    三三毫克，始查悉上情。
二、案經臺中市警察局移送臺灣臺中地方法院檢察署檢察官偵查
    後聲請簡易判決處刑。
    理    由
一、訊據被告甲○○對於上開犯罪事實供承不諱，且有酒精測定
    值紀錄表、刑法第一百八十五條之三案件查獲測試觀察職務
    報告及臺中市警察局舉發違反道路交通管理事件通知單附卷
    可稽，足見被告之自白，核與事實相符。又按刑法第一百八
    十五條之三之公共危險罪，係屬「抽象危險犯」，不以發生
    具體危險為必要，參以德、美等國家之認定標準，在酒精吐
    氣濃度達每公升零點五五毫克以上（或血液濃度達百分之零
    點一一）時，就人體生理行為方面，會產生視覺反應遲鈍、
    影像不能集中、走路或講話可能發抖、動作笨拙等影響，就
    駕駛能力方面，亦會產生駕駛反應遲鈍、同時不能看清前方
    路況及車旁照後鏡等影響，在此情形下，其肇事率為一般正
    常人之十倍，而被告吐氣之酒精濃度達每公升一點三三毫克
    ，且乃因紅燈右轉而為警攔檢，復有多話、意識模糊等情事
    ，駕駛判斷力，顯然欠佳等情，可見其駕駛車輛之注意能力
    顯因飲酒而較平日為低，已達於不能安全駕駛動力交通工具
    之程度甚明。本件事證明確，被告之犯行，堪予認定。
二、核被告所為，係犯刑法第一百八十五條之三服用酒類不能安
    全駕駛動力交通工具而駕駛罪。原審以被告罪證明確，適用
    刑法第一百八十五條之三、第四十一條第一項前段，刑法施
    行法第一條之一等規定，並審酌被告犯罪之動機、目的、所
    生之危害、犯罪後之態度等一切情狀，量處拘役五十五日，
    並諭知易科罰金之折算標準，經核原審認事用法及量刑均無
    不當，應予維持。檢察官雖以被告酒後駕車經測得其呼氣酒
    精測試濃度達每公升一點三三毫克，依據臺灣臺中地方法院
    檢察署適用緩起訴案件補充事項規定：凡酒醉駕駛自小客車
    而呼氣酒精濃度在每公升一點零毫克以上者，若為緩起訴處
    分時，其指定支付公庫或公益團體之金額為六萬元，原審所
    諭知之刑，若易科罰金僅五萬五千元，較之臺灣臺中地方法
    院檢察署前開緩起訴處分標準稍嫌過低，且依現行行政罰法
    第二十六條第一項規定，被告依據判決易科罰金後即可免除
    行政罰鍰，然經緩起訴處分支付一定金額給公庫或指定之公
    益團體尚不得免除行政罰，亦即若經臺灣臺中地方法院檢察
    署檢察官緩起訴後仍須受行政處罰，從而司法判決反較有利
    ，顯然輕重失衡，自有未恰為由，提起上訴。然按量刑之輕
    重，係事實審法院得依職權自由裁量之事項，茍已斟酌刑法
    第五十七條各款所列情狀而未逾越法定刑度，則不得遽指為
    違法；又刑罰之量定屬法院自由裁量之職權行使，但仍應審
    酌刑法第五十七條所列各款事由及一切情狀，為酌量輕重之
    標準，並非漫無限制，在同一犯罪事實與情節，如別無其他
    加重或減輕之原因，下級法院量定之刑，亦無過重或失輕之
    不當情形，則上級法院對於下級法院之職權行使，原則上應
    予尊重，此有最高法院八十五年度臺上字第二四四六號判決
    意旨可資參照。是原審審酌被告之酒醉程度，仍駕駛前開自
    用小客車，對往來人車安全造成相當之危險，惟並未造成其
    他用路人損害等一切情狀，於法定刑度內量處被告拘役五十
    五日，並諭知易科罰金之折算標準，自難謂有何違法失當之
    處。又被告酒後駕車尚無肇事，且於犯後迭於偵查及本院審
    理時坦承犯行並深表悔悟，顯見被告確有悔意，堪信原審對
    其量處拘役五十五日，已足達於遏阻其再犯之目的。再者，
    刑事罰與行政罰在本質上本有不同，即難徒以刑事罰之罰金
    金額與行政罰鍰之金額相互比較，作為原審判決量刑過輕之
    依據。綜上，原審量刑尚無裁量權濫用、過重或失輕之不當
    或違法之處，則上訴意旨指摘原判決量刑失輕，有所不當云
    云，即無理由，應予駁回。
據上論斷，應依刑事訴訟法第四百五十五條之一第一項、第三項
、第三百六十八條，判決如主文。
中    華    民    國    95    年    11    月    22    日
                刑事第四庭  審判長法  官  林宜民
                                  法  官  柯雅惠
                                  法  官  許惠瑜
上正本證明與原本無異。
不得上訴。
                                  書記官  陳佳君
中    華    民    國    95    年    11    月    22    日
附錄論罪科刑法條全文：
刑法第一八五條之三
服用毒品、麻醉藥品、酒類或其他相類之物，不能安全駕駛動力
交通工具而駕駛者，處一年以下有期徒刑、拘役或三萬元以下罰
金。


司法院資訊處製作；財團法人民間司法改革基金會備份。
